臺灣臺北地方法院交通事件裁定　　　　　　　　　　九十三年度交聲字第三三０號
　　原處分機關　臺北市交通事件裁決所
　　異議人即
　　受處分人　　甲○○
右列異議人即受處分人因違反道路交通管理處罰條例案件，對於台北市交通事件裁決
所中華民國九十三年三月二十二日所為之處分（北市裁三字第裁二二─Ａ一Ａ一００
三八八號）聲明異議，本院裁定如左：
    主  文
異議駁回。
    理  由
一、按汽車在雙向四車道行駛時，應依左列規定：六、變換車道時，應讓直行車先行
    ，並注意安全距離。道路交通安全規則第九十八條第一項第六款定有明文。而汽
    車駕駛人，在多車道不依規定駕車爭道行駛者，處新臺幣（下同）六百元以上一
    千八百元以下罰鍰：又汽車駕駛人，駕駛汽車違反道路交通安全規則，因而肇事
    致人受傷者，吊扣其駕駛執照三個月至六個月；另汽車駕駛人，違反第四十五條
    之規定者，除依原條款處罰鍰外，並記違規點數一點。道路交通管理處罰條例第
    四十五條第四款、第六十一條第三項、第六十三條第一項第一款分別亦定有明文
    。
二、本件受處分人即異議人甲○○於民國九十二年十一月二十八日二十一時二十分許
    ，駕駛車號八七０─ＣＢ號營業用小客車，沿台北市○○○路○段由西向東在內
    側車道行駛至同路段四十八號前，往外變換車道時，右後車角與沿同向行駛外側
    車道之ＹＶＮ─九一三號輕型機車前車頭發生碰撞而肇事，致該機車駕駛人黃維
    憲左手小指擦傷、左腳撞傷，經舉發單位台北市政府警察局中山分局交通分隊員
    警據報到場處理後，由台北市政府警察局交通大隊逕行舉發受處分人「變換車道
    未注意安全距離，違反道路交通安全規則因而肇事致人受傷」，受處分人嗣於應
    到案日期前向原處分機關台北市交通事件裁決所陳述不服舉發，經原處分機關函
    請舉發單位調查，仍認受處分人有前開違規行為，原處分機關乃依道路交通管理
    處罰條例第四十五條第四款、第六十一條第三項、第六十三條第一項第一款之規
    定，裁處受處分人罰鍰九百元，吊扣駕駛執照三個月，並記違規點數一點。
三、本件受處分人對於上開時、地肇事之事實坦承不諱，惟異議意旨略以：異議人乃
    依規定打方向燈且注意來車變換車道，惟對造突然從後方追撞，因而肇事，且此
    事件對造當事人並未因此有明顯受傷云云，受處分人於九十三年四月三十日到庭
    辯稱：當時路邊停滿車子，另有一台小貨車併排停在路旁，有一位乘客在小貨車
    駕駛座前面招手攔車，我看到乘客之前五秒，約十幾公尺距離我就打方向燈，同
    時就將車子慢慢往外側車道切過去，我有注意後方車況，我是看沒有車我才慢慢
    切過去，等我車子車尾已經過了小貨車車頭準備停車載客，車子還在行駛中，在
    二線道中間就被撞上，對方機車撞到我車右車尾等語。於同年五月十四日到庭辯
    稱：我是有注意後方車輛，當時後面也有很多車輛，我也是慢慢切過去，我也不
    曉得對方為什麼沒有注意我的車子，我認為吊扣駕照三個月太重，對方只有稍微
    破皮。對於現場圖及證人翁憲堂證言沒有意見，證人黃維憲未到，我認為沒有必
    要再傳喚等語。經查：證人即到達現場處理警員翁憲堂於同年五月十四日到庭證
    稱：我到達現場時，車輛已經移開，計程車有定位，機車沒有，現場沒有小貨車
    ，我是根據計程車定位劃現場圖，我有聽他們雙方的意見，機車騎士表示是行駛
    外側車道直行，計程車司機表示是行駛內側車道慢慢變換至外側車道，當時黃維
    憲是有送醫院，補充資料表內是有登記受傷及所送醫院。肇事地點第一車道三公
    尺，第二車道五點八公尺，停車格將近二公尺，一部小貨車寬度加上路旁停車大
    約是四公尺，所剩第二車道不到二公尺，若是機車行駛，在外側車道應該可以行
    駛等語。次查：依據黃維憲交通事故談話紀錄表中陳述：我騎車沿長安東路外側
    車道行駛至肇事處，當時我車直行中，我見路旁行人紅磚道處有人走出來欲搭車
    ，隨即有部計程車由我車左側車道內向右變換車道，突然行駛至我車前欲靠至路
    邊載客，因事出突然，致我見狀時煞車後仍來不及閃避，所以我車前車頭處與該
    車右後車角撞及而肇事；發生危害時距離對方約一公尺，因對方計程車車速很快
    突然向右變換車道，我當時時速約三十公里，肇事處後方確有併排停放小貨車，
    但距離約有二十公尺，惟並未影響我車通行，且與車禍無關等語在卷可稽。又查
    ：依據道路交通事故現場圖記載，肇事時計程車行駛在內、外側車道之間，而其
    車右後車角則在外側車道上，有現場圖附卷可證。綜上所述，受處分人駕駛營業
    小客車行駛於內側車道，當時其後亦有很多車輛，包括黃維憲騎乘之機車，因路
    旁有客人招手攔車，受處分人遂從內側車道變換至外側車道，惟按變換車道時，
    應讓直行車先行，並注意安全距離。道路交通安全規則第九十八條第一項第六款
    已有明文，因受處分人未讓直行車先行，並注意安全距離，而與外側車道直行之
    ＹＶＮ─九一三號輕型機車前車頭發生碰撞而肇事，致該機車駕駛人黃維憲左手
    小指擦傷、左腳撞傷。復有道路交通事故現場圖、交通事故分析研判表、交通違
    規事件調查表、補充資料表、談話紀錄表、申訴紀錄表等附卷可佐。足證受處分
    人異議理由及其所辯，自非可採。本件事證明確，受處分人違反道路交通管理處
    罰條例之行為堪以認定。
四、綜上所述，受處分人確有變換車道未注意安全距離，違反道路交通安全規則因而
    肇事致人受傷之行為，原處分機關依據道路交通管理處罰條例第四十五條第四款
    、第六十一條第三項、第六十三條第一項第一款之規定，裁處受處分人罰鍰九百
    元，吊扣駕駛執照三個月，並記違規點數一點，核無違誤，受處分人之異議為無
    理由，應予駁回。
五、據上論斷，應依道路交通案件處理辦法第十九條，裁定如主文。
中　　　華　　　民　　　國　　九十三　　年　　　五　　　月　　 十八 　　日
                                  臺灣臺北地方法院交通法庭
                                                    法  官  薛中興
右正本證明與原本無異
如不服本裁定應於送達後五日內向本院提出抗告狀
                                                    書記官  王黎輝
中　　　華　　　民　　　國　　九十三　　年　　　五　　　月　　 十八 　　日
